臺灣臺南地方法院民事裁定  
111年度家親聲字第271號
聲  請  人  李炘頤
法定代理人  李南暹
相  對  人  王渝惠
上列當事人間請求給付扶養費事件，本院裁定如下：
    主　    文
聲請駁回。
聲請程序費用由聲請人負擔。
    理      由
一、本件聲請意旨略以：
　（一）聲請人為相對人所生，聲請人之法定代理人丙○○與相對
        人業已於民國111年5月20日協議離婚並辦理離婚登記，
        有離婚協議書、聲請人之戶籍謄本，及其法定代理人丙○○戶口名簿可稽。
　（二）查離婚協議書第五點扶養費部分：【甲、自離婚登記後
        ，女方應給付婚生子女甲○○、乙○○扶養費每月合計新台
        幣(下同)兩萬一千零一十九元整。（資料來源行政院主
        計總處家庭收支調查，最新公布109年別之平均每人月
        消費支出為兩萬一千零一十九元整－區域為台南市，由
        男女方各分攤兩名子女的一半為兩萬一千零一十九元整
        ）。乙、雙方約定每年為一期，扶養費依最新資料來源
        ：行政院主計總處家庭收支調查，平均每人月消費支出
        －區域為台南市調整，至婚生子女成年為止。女方應於
        每月10日前匯扶養費至男方金融帳戶（中國信託：0000
        00000000），經考量女方目前收支狀況，每期不得匯款
        低於八千五百元整，但累計差額計年息2.5%，且最遲須
        於婚生子女乙○○成年當日全數歸還差額本息，一期未履
        行視為全部到期。】。惟相對人自111年5月20日離婚登
        記至今即111年6月22日，僅給付扶養費7,458元，有聲
        請人之法定代理人丙○○中國信託活儲帳戶APP交易往來
        查詢資料可稽。
　（三）次查，聲請人於106年12月7日出生，至126年12月7日才
        年滿20歲。聲請人乙○○之法定代理人丙○○與相對人於11
        1年5月20日辦理離婚登記。惟，相對人自111年5月20日
        離婚登記至今即111年6月22日，僅給付扶養費7,458元
        ，依「一期未履行視為全部到期」，扶養費應計算至12
        6年12月7日止（至聲請人成年當日），共計15年7個月
        （換算月份為187個月），扶養費合計為3,923,095元，
        故相對人應給付3,923,095元扶養費予聲請人。
　（四）並聲明：相對人應給付聲請人扶養費共3,923,095元整
        ，及自111年5月20日起至清償日止，按週年利率百分之
        五計算利息。
二、相對人則抗辯稱：
　（一）聲請人所稱之「一期未履行，視同全部到期」，原離婚
        協議書内所列撫養費部分之乙項清楚寫明「雙方約定每
        年為一期」，聲請人提出訴訟之時間尚未超過協議内所
        列之期限「一年」，故根本沒有違約之情事。
　（二）相對人並非如聲請人所稱惡意不給付撫養費，而是因聲
        請人之法定代理人丙○○在離婚當日已向相對人索取291,
        000元支票，才願意簽字離婚，故已造成相對人本人極
        大之經濟壓力，除了原訴狀内聲請人所提5月撫養費7,4
        58元之外，相對人也已於7月16日及8月11日分別給付二
        筆撫養費用。
　（三）相對人目前除與聲請人之法定代理人丙○○所協議給付之
        撫養費之外，每月尚有土地銀行房屋貸款9,788元、富
        邦銀行就學貸款5,773元，為每月必需生活支出，若再
        加上協議所要求之21,019元撫養費，對相對人目前之每
        月收入實在難以負荷。且110年度丙○○之薪資總所得為1
        ,879,074元，相對人總所得為396,600元，而兩位未成
        年子女尚且年幼，皆未超過國民義務教育階段，每月所
        需花費也不應以成人之每月花費來計算，故祈盼鈞院可
        以重新改定撫養費給付内容，依照雙方收入比例原則重
        新分配。
　（四）並聲明：聲請駁回。
三、查本件聲請人之法定代理人丙○○與相對人於104年2月16日結
    婚，並育有長子甲○○（104年6月4日生）、長女即聲請人（1
    06年12月7日生），嗣丙○○與相對人於111年5月20日兩願離
    婚，並協議未成年子女甲○○、聲請人權利義務之行使或負擔
    由丙○○任之，相對人應給付甲○○、聲請人之扶養費每月合計
    21,019元，每年為一期，扶養費依行政院主計總處家庭收支
    調查，平均每人月消費支出─區域為臺南市調整，至子女成
    年為止，相對人應於每月10日前匯扶養費至丙○○之金融帳戶
    ，每期不得匯款低於8,500元，但累計差額計年息2.5%，且
    最遲須於聲請人成年當日全數歸還差額本息，一期未履行視
    為全部到期之事實，有戶籍資料查詢表3件附卷可稽，並經
    聲請人提出戶籍謄本影本1件、戶口名簿影本1件、離婚協議
    書影本1件為證，堪予認定。
四、又聲請人主張相對人未依離婚協議書之約定給付子女扶養費
    ，應視為全部到期，故相對人應給付聲請人至成年止之扶養
    費共3,923,095元及法定遲延利息予聲請人云云，因系爭離
    婚協議書之訂約當事人為丙○○及相對人、相對人給付子女扶
    養費之對象為丙○○，則基於債權相對性原則，聲請命相對人
    履行離婚協議自應以丙○○為聲請人，始為合法，非契約當事
    人之聲請人依前開離婚協議書請求相對人給付扶養費，顯於
    法不合，應予駁回。
五、本件事證已臻明確，兩造其餘攻擊防禦方法及舉證，於裁定
    結果不生影響，爰不予一一論列，併予敘明。
六、依家事事件法第97條，非訟事件法第21條第2項，民事訴訟
    法第78條，裁定如主文。
中　　華　　民　　國　　111 　年　　10　　月　　 4　　日
                      家事法庭  法  官　葉惠玲   
以上正本係照原本作成。
如不服本裁定應於送達後10日內向本院提出抗告狀，並繳納抗告
費新臺幣1,000元。
中　　華　　民　　國　　111 　年　　10　　月　　4 　　日
                                書記官　陳玉芬